【裁判字號】    97,消債更,261
【裁判日期】    980122
【裁判案由】    更生事件
【裁判全文】
臺灣板橋地方法院民事裁定           97年度消債更字第261號
聲  請  人  甲○○
代  理  人  廖于清律師
上列當事人聲請消費者債務清理事件，本院裁定如下：
    主  文
債務人甲○○自中華民國九十八年一月二十二日下午四時起開始
更生程式。
命司法事務官進行本件更生程式。
    理  由
一、按法院開始更生程式之裁定，應載明其年、月、日、時，並
    即時發生效力。次按法院裁定開始更生或清算程式後，得命
    司法事務官進行更生或清算程式，必要時得選任律師、會計
    師或其他適當之自然人或法人為監督人或管理人，消費者債
    務清理條例第45條第1 項、第16條第1 項定有明文。
二、本件聲請人主張：聲請人因有不能清償債務情事，於民國95
    年間依「中華民國銀行公會會員辦理消費金融案件無擔保債
    務協商機制」，與最大債權銀行台新商業銀行（下稱台新銀
    行）達成分期還款協議，同意自95年8 月起，分80期，每月
    償還新台幣（下同）26,853元。惟因聲請人每月薪水僅
    21,646元，扣除後每月僅剩5,207 元生活，尚須繳納房貸每
    月4 萬8 千餘元，與辦理房貸之元大銀行協商，每月僅清償
    利息1 萬9 千餘元，歷時2 年餘，因扣除協商金額無法維持
    最低生活，故無法繼續繳納。又協商後所任職之公司人員大
    量跳槽，組織人力不足，影響業務招募，薪水更為銳鍼，以
    致無法繼續支付，係有不可歸責於聲請人之事由致履行顯有
    重大困難，爰請求裁定准予更生等語。
三、經查，聲請人主張之上開事實，業據其提出協議書、無擔保
    債務還款計劃表、財產及收入狀況說明書、債權人清冊、財
    團法人金融聯合徵信中心綜合信用報告、戶籍謄本、財政部
    臺北市國稅局財產歸屬資料清單、94暨95年度綜合所得稅各
    類所得資料清單、勞工保險被保險人投保資料表、保戶資料
    卡等為證，並經本院依職權調取聲請人之96年度稅務電子閘
    門財產所得調件明細表及向保誠人壽保險股份有限公司查詢
    明確，堪信為真實。雖聲請人於消費者債務清理條例施行前
    ，曾與各債權人就無擔保債權成立協商，約定自95年8 月起
    ，分80期，按月償還26,830元，有協議書、無擔保債務還款
    計劃表附卷可憑。惟本件聲請人之95、96年度收入總額僅
    225,374 元、232,192 元，依協商結果每月卻應繳26,830元
    ，1 年應繳納之金額即高達321,960 元，已逾聲請人全年收
    入所得，其履行自有重大困難，聲請人主張因不可歸責於己
    之事由，致履行原協商條件有重大困難，應堪採信。此外，
    又查無債務人有消費者債務清理條例第6 條第3 項、第8 條
    或第46 條 各款所定駁回更生聲請之事由存在，則債務人聲
    請更生，應屬有據，並命司法事務官進行本件更生程式，爰
    裁定如主文。
中    華    民    國    98    年    1     月    22    日
              民事第二庭    法      官  陳麗玲
上為正本係照原本作成
本件不得抗告
本裁定已於民國98年1月22日下午4時公告。
中    華    民    國    98    年    1     月    22    日
                            書  記  官  吳俞玲

司法院資訊處製作；財團法人民間司法改革基金會備份。
